臺灣板橋地方法院交通事件裁定　　　 100年度交聲字第3053號
原處分機關　交通部公路總局臺北區監理所
異　議　人　廖學攸
即受處分人
上列異議人即受處分人因違反道路交通管理處罰條例案件，不服
臺北市交通事件裁決所中華民國100 年8 月18日北監自裁字第裁
40-Z3A030658號裁決處分（舉發案號：內政部警政署國道公路警
察局100 年6 月10日公警局交字第Z3A030658 號），聲明異議，
本院裁定如下：
    主  文
異議駁回。
    理  由
一、原處分意旨略以：異議人即受處分人廖學攸於民國100 年6
    月10日晚間6 時23分許，駕駛車牌號碼F9-789號自用一般大
    貨車，行經國道一號高速公路北上162 公里處時，因其有「
    行經設有地磅處所未依標誌指示過磅」之違規行為，經內政
    部警政署國道公路警察局（下稱國道公路警察局）第三警察
    隊值勤員警攔停掣單當場舉發，並查證屬實，爰依道路交通
    管理處罰條例第29-2條第4 項規定裁處罰鍰新臺幣（下同）
    1 萬元。
二、異議意旨略以：異議人於員警攔停後，接受盤查拍照存證，
    並無超載，因此無過磅，員警攔停後亦未要求伊過磅，原處
    分機關舉發違規1 萬元，實難接受，為此狀請撤銷原處分云
    云。
三、按汽車裝載貨物行經設有地磅處所一公里內路段，未依標誌
    、標線、號誌指示或不服從交通勤務警察或依法令執行交通
    稽查任務人員之指揮過磅者，處汽車駕駛人新臺幣一萬元罰
    鍰，並得強制其過磅，道路交通管理處罰條例第29-2條第4
    項定有明文。
四、經查：
（一）本件異議人即受處分人廖學攸於100 年6 月10日晚間6 時
      23分許，，駕駛車牌號碼F9-789號自用一般大貨車，行經
      國道一號高速公路北上162 公里處時，因其有行經設有地
      磅處所未依標誌指示過磅之違規行為，經國道公路警察局
      第三警察隊值勤員警攔停掣單當場舉發，嗣異議人提出申
      訴，經原處分機關函請國道公路警察局第三警察隊查證後
      ，認定違規屬實，而依道路交通管理處罰條例第29-2條第
      4 項規定裁處罰鍰1 萬元等情，有國道公路警察局100 年
      6 月10日公警局交字第Z3A030658 號舉發違反道路交通管
      理事件通知單、臺北市交通事件裁決所100 年8 月18日北
      監自裁字第裁40-Z3A030658號裁決書影本各1 份及蒐證照
      片3張在卷可憑。
（二）異議人雖辯稱：伊於員警攔停後，接受盤查拍照存證，並
      無超載，因此無過磅，員警攔停後並未要求伊過磅云云：
      惟以：
   1、異議人於前揭違規時、地，確實未依標誌指示過磅乙節，
      為異議人所不爭執，而該處係設有地磅處所之后里地磅站
      ，於北上164.8 公里處豎立有「貨車過磅」、「前二公里
      大貨車過磅」等標誌等情，業據證人即國道公路警察局第
      三警察隊泰安分隊警員賴順漢到庭結證證述屬實，並有該
      處照片4 張在卷足稽，堪信為真實。
   2、原處分機關係依道路交通管理處罰條例第29-2條第4 項規
      定中「未依標誌指示」過磅部分，對異議人裁罰，該條項
      中「未依標誌指示」、「未依標線指示」、「未依號誌指
      示」、「不服從交通勤務警察之指揮」、「不服從依法令
      執行交通稽查任務人員之指揮」等各節係法條以列舉之方
      式規定裁罰之構成要件，僅成立其一即可裁罰，並非必須
      全部成立始克裁罰。
   3、雖異議人執國道公路警察局第三警察隊100 年7 月19日公
      警三交字第1000371154號函中說明欄三、「... 並依上述
      規定強制其過磅，然該車並無超載... 」等情，表示員警
      並未要求其過磅云云，然員警於攔查後是否強制民眾過磅
      ，屬值勤員警之裁量，此觀諸該條項末「並『得』強制其
      過磅」之語意即可明瞭，又證人賴順漢證稱：因異議人經
      攔停後停放之位置已經經過地磅站，如要過磅需倒車，考
      量安全因此並未要求異議人過磅等語，足見員警於攔停異
      議人後確未要求其過磅，前揭函文內容應係誤載，然此函
      文內之誤載與本件裁罰之事由無涉，異議人猶執此抗辯，
      顯無足採。
五、綜上所述，本件異議人駕駛前揭車輛於前揭時、地，確有「
    行經設有地磅處所未依標誌指示過磅」之違規行為，應堪認
    定，原處分機關依道路交通管理處罰條例第29-2條第4 項之
    規定，裁處異議人罰鍰1 萬元，核無違誤。本件聲明異議為
    無理由，應予駁回。
據上論斷，應依道路交通事件處理辦法第18條，裁定如主文。
中    華    民    國   100    年    10    月    13    日
                  刑事第十七庭  法  官  方祥鴻
以上正本證明與原本無異
如不服本裁定應於送達後5日內向本院提出抗告狀
                                書記官  洪紹甄
中    華    民    國   100    年    10    月    13    日